【裁判字號】    95,訴,1080
【裁判日期】    951005
【裁判案由】    損害賠償
【裁判全文】
臺灣桃園地方法院民事判決              95年度訴字第1080號
原      告  甲○○○
被      告  乙○○
訴訟代理人  丙○○
上列當事人間請求損害賠償事件，原告就本院94年度桃交簡字第
1757號過失傷害案件提起附帶民事訴訟（94年度桃交附字第108
號），經本院刑事庭裁定移送前來，於民國95年9月21日言詞辯
論終結，本院判決如下：
    主  文
被告應給付原告新台幣捌拾貳萬貳仟壹佰零參元，及自九十五年
四月八日起，至清償日止，按年息百分之五計算之利息。
原告其餘之訴駁回。
訴訟費用由被告負擔百分之三十，餘由原告負擔。
本判決於原告以新台幣貳拾柒萬肆仟元供擔保後，得假執行。被
告以新臺幣捌拾貳萬貳仟壹佰零參元為原告供擔保後，得免為假
執行。
原告其餘假執行之聲請駁回。
    事實及理由
一、按訴狀送達後，原告不得將原訴變更或追加他訴，但擴張或
    減縮應受判決事項之聲明者，不在此限，民事訴訟法第255
    條第1 項第3 款定有明文。查本件原告起訴時原請求被告給
    付新台幣（下同）2,731,237元，並自刑事附帶民事起訴狀
    繕本送達之翌日起至清償日止，按週年利率5%計算之利息；
    嗣於本件訴訟進行中減縮如其聲明，核其所為訴之聲明變更
    僅係單純減縮應受判決事項之聲明，核與前開規定相符，應
    予准許。
二、本件原告起訴主張：被告於民國94年03月08日上午8 時20分
    許，駕駛車牌號碼LK-4003 號自用小客車，沿桃園縣蘆竹鄉
    ○○路○ 段由竹圍往南崁方向之外側車道行駛，行經該路段
    與蘆興街之交岔路口，以時速約60至70公里之速度超速行駛
    進入該路口，斯時系爭小客車頭右側前方與同向由原告所騎
    乘車牌號碼IBU- 011號重型機車併行，突因見行駛於同向內
    側車道與之併行之不詳車號之小貨車靠近其車輛，即將其車
    往右偏駛，惟因疏未注意車前狀況與原告所騎乘之前開機車
    併行之間隔，致其小客車右側後視鏡處擦撞原告所騎機車左
    側，使原告人車倒地，因而受有頭部外傷併蜘蛛網膜下出血
    、左鎖骨骨折、左側第三腦神經麻痺（外傷性）、兩眼視神
    經病變（兩眼視野缺損）等傷害，被告業因前開過失傷害犯
    行，業經本院刑事庭判決有罪確定。被告應賠償原告醫療費
    新台幣（下同）72,975元、交通費99,975元、不能工作減少
    薪資損失549,15 3元、慰撫金2,000,000 元，爰依侵權行為
    之法律關係，提起本件訴訟，並聲明： (一）被告應給付原
    告2,723,821 元，及自刑事附帶民事起訴狀繕本送達之翌日
    起至清償日止，按週年利5%計算之利息。（二）願供擔保，
    請准為假執行之宣告。
三、被告則以：對於本件車禍之事實並不爭執，惟因原告有酒後
    駕車，仍應負擔部分的責任，且就原告提出醫療費含醫療用
    品（即電毯、眼境）費用、交通費、不能工作減少薪資損失
    之請求，均不為爭執等語，資為抗辯，並聲明：（一）駁回
    原告之訴。（二）如受不利判決，願供擔保，請准宣告免為
    假執行。
四、本件原告起訴主張：被告於民國94年03月08日上午8 時20分
    許，駕駛車牌號碼LK-4003 號自用小客車，沿桃園縣蘆竹鄉
    ○○路○ 段由竹圍往南崁方向之外側車道行駛，行經該路段
    與蘆興街之交岔路口，以時速約60至70公里之速度超速行駛
    進入該路口，斯時系爭小客車頭右側前方與同向由原告所騎
    乘車牌號碼IBU- 011號重型機車併行，突因見行駛於同向內
    側車道與之併行之不詳車號之小貨車靠近其車輛，即將其車
    往右偏駛，惟因疏未注意車前狀況與原告所騎乘之前開機車
    併行之間隔，致其小客車右側後視鏡處擦撞原告所騎機車左
    側，使原告人車倒地，因而受有頭部外傷併蜘蛛網膜下出血
    、左鎖骨骨折、左側第三腦神經麻痺（外傷性）、兩眼視神
    經病變（兩眼視野缺損）等傷害之事實，為被告所不爭執，
    且前揭事實業因前開過失傷害犯行，業經本院刑事庭判處有
    期徒刑四月，如易科罰金，以三百元折算一日確定。亦經本
    院依職權調閱本院九十四年度桃交簡字第一七五七號過失傷
    害案件卷證查核屬實。被告既因不法侵害原告之身體，自應
    依民法第一百八十四條第一項前段規定，負侵權行為損害賠
    償責任。
五、茲就原告請求之各項損害分別審酌如下：
  （一）醫療費用六萬九千三百七十五元、不能工作損失五十四
        萬九千一百五十三元、車禍所致眼鏡損失一千七百元、
        電毯費用一千九百元、交通費用九萬九千九百七十五元
        ：原告主張其支出如上費用，有敏盛醫院等（含國泰中
        醫診所、新國泰中醫診所、萬芳醫院）出具之醫療費用
        收據（含門診掛號費）影本共一百八十一張、計程車收
        據影本四十六張、各類所得扣繳暨免扣繳憑單影本二紙
        、員工留職停薪證明書一紙及統一發票一紙為證，並為
        被告所不爭執，原告此項請求應屬有據。
  （二）精神慰撫金：原告因本件車禍受有頭部外傷併蜘蛛網膜
        下出血、左鎖骨骨折、左側第三腦神經麻痺（外傷性）
        、兩眼視神經病變（兩眼視野缺損）等傷害，致受有精
        神上之損害，有診斷證明書一紙可證，本院爰審酌兩造
        之身分、資力、原告受害之程度，認原告於十萬元範圍
        內之請求為適當，逾此部分，則非有據。
六、被告以原告酒後駕車，與有過失，主張過失相抵等情，然查
    ：原告酒後駕車，雖有違道路交通安全規則第一百十四條第
    二款之規定，惟本件車禍係被告駕駛自用小客車未注意車前
    狀況及兩車併之間隔及超速，且疏未注意原在其同向右側前
    方行駛之原告機車併行時，仍未注意原告機車動向，於其內
    側車道之小貨車向右偏移時，疏未注意保持與原告機車間之
    兩車併行之安全間隔，因而肇事，原告原行駛於被告自用小
    客車右側前方，於被告自用小客車加速由其左後方向前行駛
    與之併行時，因被告車輛向右偏移未保持安全間隔而擦撞原
    告之機車肇事，原告顯難以防範，原告並無肇事因素，本院
    九十四年桃交簡字第一七五七號簡易判決亦同此認定，原告
    縱令無酒後駕車情事，本件損害亦仍會發生，是原告酒後駕
    駛與本件損害並無相當因果關係，自難認定與有過失，是被
    告此部分之主張並不足採。
七、從而，原告依侵權行為損害賠償之法律關係所得請求之金額
    為八十二萬二千一百零三元，及自九十五年四月八日（即附
    帶民事訴訟擴張起訴狀送達翌日）起，至清償日止，按年息
    百分之五計算之利息，原告於此範圍內之請求即屬正當，應
    予准許，逾此部分之請求為無理由，應予駁回。
八、原告陳明願供擔保，聲請宣告假執行，經核其勝訴部分，並
    無不合，爰酌定相當之擔保金額宣告之；至其敗訴部分，其
    假執行之聲請亦失所附麗，併予駁回。另被告聲請部分，酌
    定相當擔保金額，准許被告免為假執行。
九、據上論結，原告之訴為一部為有理由，一部為無理由，應依
    民事訴訟法第七十九條但書、第三百九十條第二項、第三百
    九十二條第二項，判決如主文。
中    華    民    國    95    年    10    月    5     日
                  民事第一庭    法  官  吳爭奇
以上正本係照原本作成
如對本判決上訴，須於判決送達後20日內向本院提出上訴狀
中    華    民    國    95    年    10    月    5     日
                                書記官  黃泰能


司法院資訊處製作；財團法人民間司法改革基金會備份。
